臺灣板橋地方法院刑事判決　　　　　　 100年度訴字第1214號
公　訴　人　臺灣板橋地方法院檢察署檢察官
被　　　告　唐麗鈴
上列被告因違反毒品危害防制條例案件，經檢察官提起公訴（10
0年度毒偵字第3003號)，被告於本院準備程序中就被訴事實為有
罪之陳述，經本院合議庭裁定由受命法官獨任進行簡式審判程序
，判決如下：
    主  文
唐麗鈴施用第一級毒品，累犯，處有期徒刑捌月。
    事  實
一、唐麗鈴前因施用毒品案件，經本院以87年度毒聲字第3523
    號裁定送觀察、勒戒後，因認無繼續施用毒品之傾向，於民
    國87年12月16日釋放出所，並經臺灣板橋地方法院檢察署檢
    察官以87年度偵字第25490號為不起訴處分確定；復於前
    揭觀察、勒戒執行完畢後5年內，再因施用毒品案件，經本
    院以88年度毒聲字第7922號裁定送觀察、勒戒後，認有繼續
    施用毒品之傾向，再經本院以89年度毒聲字第4158號裁定令
    入戒治處所施以強制戒治，於90年2月13日停止處分出監，
    所餘戒治期間付保護管束，並於90年7月2日保護管束期滿未
    經撤銷，視為執行完畢，該次施用毒品之犯行，並經本院以
    89年度易字第4003號判處有期徒刑8月確定；又因販賣毒
    品案件，經臺彎高等法院以90年度上訴字第831號判處有期
    徒刑4年確定，並與部分再經同院以90年度聲字第2461號
    裁定應執行有期徒刑4年6月確定，於94年12月8日縮短刑期
    假釋出監，所餘刑期付保護管束，於95年4 月24日保護管束
    期滿未經撤銷，以執行完畢論( 於本案構成累犯) 。詎其猶
    不思戒絕毒癮，復基於施用第一級毒品海洛因之犯意，於
    100 年3 月13日凌晨某時許，在新北市○○區○○路上友人
    家中，以將海洛因置入針筒後注射血管之方式，施用第一級
    毒品海洛因1 次。嗣於同日15時34分許，在新北市○○區○
    ○路2 號「長榮中醫診所」前，因行跡可疑為警盤查而查知
    其為毒品列管人口，唐麗鈴即在犯罪未被有偵查權之機關或
    公務員發覺前，主動向員警供述己有施用第一級毒品海洛因
    之事實，而自願接受裁判，經警取得其同意而採集其尿液送
    驗，結果呈可待因、嗎啡陽性反應，始悉上情。
二、案經新北市政府警察局中和第二分局移送臺灣板橋地方法院
    檢察署檢察官偵查後提起公訴。
    理  由
一、程序方面：按除被告所犯為死刑、無期徒刑、最輕本刑為3
    年以上有期徒刑之罪或高等法院管轄第一審案件者外，於第
    一次審判期日前之準備程序進行中，被告先就被訴事實為有
    罪之陳述時，審判長得告知被告簡式審判程序之旨，並聽取
    當事人、代理人、辯護人及輔佐人之意見後，裁定進行簡式
    審判程序，刑事訴訟法第273 條之1 第1 項定有明文。經核
    ，本件被告唐麗鈴所犯係死刑、無期徒刑、最輕本刑為3年
    以上有期徒刑以外之罪，其於準備程序中就被訴事實為有罪
    之陳述，經法官告知簡式審判程序之旨，並聽取公訴人、被
    告之意見後，本院爰依首揭規定，合議裁定由受命法官獨任
    進行簡式審判程序，合先敘明。
二、經查，上揭事實，迭據被告於偵查、本院準備程序及審理時
    坦承不諱，並有臺灣檢驗科技股份有限公司100年3月31日濫
    用藥物檢驗報告、新北市政府警察局中和第二分局毒品案犯
    罪嫌犯人姓名及代碼對照表、新北市政府警察局查獲毒品案
    件尿液檢體監管紀錄表各1 紙在卷可憑，堪認被告前開自白
    應與事實相符，應屬信實。又被告前因施用毒品案件，經本
    院以87年度毒聲字第3523號裁定送觀察、勒戒後，因認無繼
    續施用毒品之傾向，於87年12月16日釋放出所，並經臺灣板
    橋地方法院檢察署檢察官以87年度偵字第25490 號為不起訴
    處分確定後，仍於前揭觀察、勒戒執行完畢後5 年內，反覆
    再犯如事實欄所載之施用毒品犯行，有臺灣高等法院被告前
    案紀錄表附卷可憑，顯見其再犯率甚高，原實施之觀察、勒
    戒，已無法收其實效，即應直接依該條例第10條處罰（最高
    法院97年度第5 次刑事庭會議決議、98年度台非字第12號、
    第56號判決意旨參照）。綜上所述，本件罪證明確，被告犯
    行洵堪認定，應予依法論科。
三、查海洛因係毒品危害防制條例第2 條第2 項第1 款所規定之
    第一級毒品，故核被告所為，係犯該條例第10條第1 項之施
    用第一級毒品罪。其施用前持有海洛因之低度行為，應為施
    用之高度行為所吸收，不另論罪。被告前有如事實欄所載之
    論罪科刑執行情形，有臺灣高等法院被告前案紀錄表附卷可
    憑，其於受徒刑執行完畢後5 年內，故意再犯本件有期徒刑
    以上之罪，為累犯，應依刑法第47條第1 項加重其刑。再被
    告係於100 年3 月13日15時34分許，在新北市○○區○○路
    2 號「長榮中醫診所」前，因行跡可疑為警盤查時，查知其
    為毒品列管人口，被告乃同意隨員警回警局接受調查，並主
    動向員警供述其係於100 年3 月10日晚間9 時10分在新北市
    板橋區○○○○○路口附近加油站施用海洛因，嗣再於同年
    4 月27日偵查中主動更正其施用其毒品之時間、地點應係在
    100 年3 月13日凌晨某時許在新北市○○區○○路某友人住
    處，而自願接受裁判乙節，此觀之被告之警詢、偵查筆錄即
    明，而被告於接受員警詢問斯時，其所採尿液既尚未送驗，
    員警於當下顯然並無何根據而得發覺被告有上揭施用毒品之
    犯罪，可認被告係對於未發覺之犯罪為自首而受裁判，符合
    自首之要件，爰依刑法第62條前段之規定，減輕其刑，並依
    法先加後減之。爰審酌被告前經觀察、勒戒及強制戒治後，
    仍未能戒斷其施用毒品之惡習，惟其犯後坦承其過，態度良
    好，核施用毒品屬於自殘行為，犯罪手段尚屬輕微，及其犯
    罪動機、目的、生活狀況、智識程度、所生危害等一切情狀
    ，量處如主文所示之刑，以資懲儆。
據上論斷，應依刑事訴訟法第273 條之1 第1 項、第299 條第1
項前段，毒品危害防制條例第10條第1項，刑法第11條前段、第
47條第1項、第62條前段，判決如主文。
本案經檢察官王筱寧到庭執行職務。
中    華    民    國   100    年    6     月    15    日
                  刑事第十三庭   法  官   陳昭筠
以上正本證明與原本無異。
如不服本判決應於送達後10日內向本院提出上訴狀。
                                 書記官   黃文儀
中    華    民    國   100    年    6     月    17    日
附錄本案論罪科刑法條全文
毒品危害防制條例第10條
施用第一級毒品者，處 6 月以上 5 年以下有期徒刑。
施用第二級毒品者，處 3 年以下有期徒刑。